【裁判字號】    94,交訴,136
【裁判日期】    951108
【裁判案由】    業務過失致死
【裁判全文】
臺灣高雄地方法院刑事判決             94年度交訴字第136號
公  訴  人  臺灣高雄地方法院檢察署檢察官
被      告  丙○○
選任辯護人  程高雄律師
上列被告因業務過失致死案件，經檢察官提起公訴（94年度偵續
字第72號），本院判決如下：
    主  文
丙○○無罪。
    理  由
一、公訴意旨略以：被告丙○○係中南客運之司機，為從事業務
    之人，於民國92年12月23日上午8 時5 分許，駕駛車牌號碼
    FZ-953號營業用大客車沿高雄市小港區○○○路由南向北方
    向行駛，途經沿海一路259 號前時，本應注意汽車行駛時，
    駕駛人應注意車前狀況及兩車併行之間隔，並隨時採取必要
    之安全措施，以避免危險之發生，而當時又無不能注意之情
    事，竟疏未注意，適被害人李雅玲騎乘車牌號碼ILH-260 號
    重型機車，沿該路同向行駛於大客車之右側，因不明原因摔
    倒後，不慎擦撞至違規停於該處為丁○○（已另為緩起訴處
    分）所有車牌號碼ZC- 9152號自用小客車之左後車輪及被告
    所駕駛大客車之右前車輪處，被害人因而隨車旋轉180 度後
    倒於該處外側車道靠近慢車道處時，遭被告所駕駛之大客車
    右後車輪輾過，致被害人受有下頷骨骨折、顏面變形、顏面
    有多處擦挫傷、右嘴角有撕裂傷2 ×1 公分、頸部有數處擦
    挫傷、胸部有數處擦挫傷、左右兩側肋骨多處骨折、腹部有
    多處擦挫傷20×8 公分、左側背腰臀部有多處皮下出血﹙印
    痕﹚、左臀外側有數處擦挫傷、左右上肢有多處擦挫傷、左
    下肢有多處擦挫傷35×7 公分、泌尿生殖部、左右腹股溝部
    及左大腿內側有撕裂傷37×17公分、恥股部及左腹股溝部有
    多處表淺裂傷等傷害，經送醫途中休克死亡，因認被告涉犯
    刑法第276 條第2 項業務過失致死罪嫌等語。
二、按犯罪事實應依證據認定之，無證據不得認定犯罪事實；又
    不能證明被告犯罪者，應諭知無罪之判決，刑事訴訟法第15
    4 條第2 項、第301 條第1 項分別定有明文。又刑事訴訟法
    上所謂認定犯罪事實之證據，係指足以認定被告確有犯罪行
    為之積極證據而言，該項證據自須適合於被告犯罪事實之認
    定，始得採為斷罪資料。如未能發現相當證據，或證據不足
    以證明，自不能以推測或擬制之方法，以為裁判之基礎。又
    刑事訴訟上證明之資料，無論其為直接或間接證據，均須達
    於通常一般之人均不致有所懷疑，而得確信其為真實之程度
    ，始得據為有罪之認定，若其關於被告是否犯罪之證明未能
    達此程度，而有合理性懷疑之存在，致使無從形成有罪之確
    信，根據「罪證有疑，利於被告」之證據法則，即不得遽為
    不利被告之認定（最高法院29年度上字第3105號、40年臺上
    字第86號、76年臺上字第4986號判例意旨參照）。又檢察官
    對於起訴之犯罪事實，應負提出證據及說服之實質舉證責任
    ，倘其所提出之證據，不足為被告有罪之積極證明，或其指
    出證明之方法，無從說服法院以形成被告有罪之心證，基於
    無罪推定之原則，自應為被告無罪判決之諭知（最高法院92
    年臺上字第128 號判例意旨參照）。
三、本件公訴人認被告丙○○涉有前揭犯罪，係以被告丙○○於
    警詢、偵訊時之供述、告訴人乙○○於警詢、偵訊時之指述
    、證人丁○○於警詢、偵訊時之證述、證人王清風於警詢時
    之證述、高雄市政府警察局交通大隊道路交通事故現場圖、
    照片46張、法務部調查局93年3 月2 日調科壹字第09300078
    290 號檢驗通知書、臺灣高雄地方法院檢察署92年度相字第
    2155號相驗卷及所附筆錄、相驗屍體證明書、鑑定驗斷書、
    照片33張、臺灣高雄地方法院檢察署勘驗筆錄1 份、高雄市
    政府交通局車輛行車事故鑑定委員會93年3 月4 日高市車鑑
    字第0930001127號函及93年7 月8 日高市車鑑字第09300035
    06號函各1 份為其主要論據。被告於本院審理時，固坦承於
    上揭時、地，駕駛車牌號碼FZ-953號營業用大客車，行經事
    故地點，該大客車右後輪壓輾被害人，致被害人傷重不治死
    亡之事實，惟堅決否認有何業務過失致死犯行，辯稱：其駕
    駛營業用大客車行駛於被害人前方，並無不注意車前狀況之
    問題，且所駕駛營業用大客車亦依規定行駛於外側車道，亦
    無證據證明其所駕駛之營業用大客車之右後輪有與被害人擦
    撞，而有未注意兩車併行之間隔之情事等語。選任辯護人則
    以被告並無過失行為，且本件係偶發事件，並非被告所能注
    意，其主觀上並無過失等語為被告辯護。
四、經查：
（一）證據能力之認定：
   1、證人王清風於警詢時之陳述：
 （1）按被告以外之人於審判外之言詞或書面陳述，除法律有規
      定者外，不得作為證據；被告以外之人於檢察事務官、司
      法警察官或司法警察調查中所為之陳述，與審判中不符時
      ，其先前之陳述具有較可信之特別情況，且為證明犯罪事
      實存否所必要者，得為證據；被告以外之人於審判中死亡
      者；身心障礙致記憶喪失或無法陳述者；滯留國外或所在
      不明而無法傳喚或傳喚不到者；到庭後無正當理由拒絕陳
      述者，其於檢察事務官、司法警察官或司法警察調查中所
      為之陳述，經證明具有可信之特別情況，且為證明犯罪事
      實之存否所必要者，得為證據，刑事訴訟法第159 條第1
      項、第159 條之2 、第159 條之3 分別定有明文。
 （2）查證人王清風於警詢時之陳述，係被告以外之人於審判外
      之言詞陳述，原則上並無證據能力。且因證人王清風於本
      院審理時，並未到庭接受訊問，自無刑事訴訟法第159 條
      之2 所定與審判中所述不符之情形。亦無同法第159 條3
      所定死亡、身心障礙致記憶喪失或無法陳述、滯留國外或
      所在不明而無法傳喚或傳喚不到者、到庭後無正當理由拒
      絕陳述者等情況，是並無證據證明渠於警詢時所為陳述，
      具有可信之特別情況，依前揭法條所示，證人王清風於警
      詢時之證述，並無證據能力。
   2、告訴人乙○○於警詢時之陳述：
      告訴人乙○○於警詢時之陳述，係被告以外之第三人於審
      判外之言詞陳述，且與渠於本院審理時陳述情節並無不符
      ，渠先前之陳述，並無具有較可信之特別情況，依法並無
      證據能力。
   3、同案被告丁○○於偵查中之陳述：
 （1）同案被告丁○○於92年12月23日檢察官偵訊中之供述：
    同案被告丁○○於92年12月23日檢察官偵訊中所為之供述
      ，雖未經檢察官依證人詰問程序命具結後詰問，惟渠於偵
      訊中係以被告身分接受訊問，而非以證人身分接受詰問，
      均非屬「依法應具結」之人，核與刑事訴訟法第158 條之
      3 所定之「依法應具結而未具結者」有間，尚不能僅以其
      未經具結即認為無證據能力。惟刑事訴訟法第159 條第1
      項之所以排除「被告以外之人於審判外之陳述」之證據能
      力，無非係以該「被告以外之人於審判外之陳述」於本案
      中並未經具結，且其陳述未經對造當事人之反詰問。蓋未
      經具結之證言，即使為虛偽陳述，亦不構成偽證罪，其陳
      述欠缺真實性擔保；而未經反詰問之陳述，無法經由反詰
      問之過程確認其證言之真實性。簡言之，刑事訴訟法第15
      9 條第1 項之立法目的，主要係因被告以外之人於審判外
      之陳述，無法擔保其陳述之真實性，故原則上不得作為實
      質證據。惟若被告以外之人在審判外之陳述，具有可擔保
      其陳述真實性之情況存在，此時即與刑事訴訟法第159 條
      第1 項之立法目的無違，則無排除其證據能力之必要。故
      刑事訴訟法第159 條之2 及第159 條之3 關於「於檢察事
      務官、司法警察官或司法警察調查中所為之陳述」，乃規
      定其陳述具有「可信之特別情況」時，得為證據。乃因其
      陳述具有「可信之特別情況」，已有「真實性擔保」，故
      雖未經具結，亦未經反詰問，亦認其陳述具有證據能力。
      惟又觀之我國刑事訴訟法第159 條之1 規定：「被告以外
      之人於審判外向法官所為之陳述，得為證據。被告以外之
      人於偵查中向檢察官所為之陳述，除顯有不可信之情況者
      外，得為證據。」而就被告以外之人於審判外向法官或偵
      查中向檢察官所為之陳述，明文規定具有證據能力，而未
      如同法第159 條之2 及第159 條之3 所規定須以「有可信
      之特別情況」為要件。審究上開規定之所以區分不同之詢
      問而為不同要件規定之原因，除於法官或檢察官面前之陳
      述，通常均係基於自由意志而陳述，其陳述較無「缺乏任
      意性」之疑慮外，更因法官及檢察官就證人、鑑定人有命
      其具結之權力，而證人、鑑定人於具結後如有虛偽陳述，
      即須受偽證罪之處罰，而透過具結程序使其陳述具有一定
      程度之真實性擔保，此亦係何以刑事訴訟法第158 條之3
      規定「證人、鑑定人依法應具結而未具結者，其證言或鑑
      定意見，不得作為證據。」之理由。故若被告以外之人於
      審判外向法官或檢察官所為之陳述，並未經具結或對造當
      事人之對質詰問，亦無其他真實性擔保之情形下，即不應
      認為具有證據能力。而檢察事務官、司法警察、司法警察
      官並無命證人具結之權力，無法經由命具結之法定程序中
      獲得真實性擔保，故被告以外之人在其等調查中之陳述，
      則須有「可信之特別情況」，而有一定之「真實性擔保」
      時，始具有證據能力。經查，本案同案被告丁○○於檢察
      官偵查中之供述，雖係「於偵查中向檢察官所為之陳述」
      ，惟其係以被告身分接受訊問，並未經具結，如為虛偽陳
      述，亦不負偽證罪之責任，其供述並無任何真實性之擔保
      ，故尚不得依刑事訴訟法第159 條之1 第2 項之規定，而
      逕認為具有證據能力。
    惟就同案被告丁○○於92年12月23日偵查中關於被告之陳
      述，被告及其選任辯護人於本院調查證據時，均同意上開
      證據之證據能力，本院審酌其既係在檢察官面前所為之陳
      述，其陳述自無欠缺任意性之疑慮，以之作為證據，並無
      不適當之處，則依刑事訴訟法第159 條之5 之規定，亦得
      作為證據。
 （2）同案被告丁○○於93年3 月18日偵查中所為之陳述：
    按被告以外之人於偵訊中向檢察官所為之陳述，除顯有不
      可信之情況者外，得為證據，刑事訴訟法第159 條之1第2
      項定有明文。而所謂不可信情況之認定，法院應審酌被告
      以外之人於陳述時之外在環境及情況，例如：陳述時之心
      理狀況、有無受到外力干擾等，以為判斷之依據，故係決
      定陳述有無證據能力，而非決定陳述內容之證明力（法院
      辦理刑事訴訟案件應行注意事項89參照）。職是，被告以
      外之人前於偵查中已具結而為證述，除反對該項供述得具
      有證據能力之一方，已釋明「顯有不可信之情況」之理由
      外，皆得為證據。
    經查，同案被告丁○○於檢察官93年3 月18日偵查時，係
      以證人之身份，經檢察官告以具結之義務及偽證之處罰，
      經渠具結，而於負擔偽證罪之處罰心理下所為，係經以具
      結擔保其證述之真實性。又司法實務運作上，咸認偵查中
      檢察官向被告以外之人所取得之陳述，原則上均能遵守法
      律規定，不致違法取供，其可信性極高，因而明定除顯有
      不可信之情況者外，得為證據。亦即，被告以外之人於偵
      查中依法應具結者已具結，向檢察官所為之陳述，原則上
      具有證據能力，於例外「顯有不可信之情況」，始不具證
      據能力。同案被告丁○○於檢察官訊問時之證述，並無證
      據顯示係遭受強暴、脅迫、詐欺、利誘等外力干擾情形，
      或在影響其心理狀況致妨礙其自由陳述等顯不可信之情況
      下所為。是同案被告丁○○在檢察官偵訊時之供詞查無受
      其他不當外力干擾之情形，既無顯不可信之情況，渠於偵
      查中向檢察官所述，自有證據能力。
   4、其餘證據方法之證據能力：
 （1）按傳聞法則之重要理論依據，在於傳聞證據未經當事人之
      反對詰問予以核實，乃予排斥。惟若當事人已放棄對原供
      述人之反對詰問權，於法院審判時表明同意該等傳聞證據
      可作為證據，基於證據資料愈豐富，愈有助於真實發現之
      理念，並貫徹刑事訴訟法修法加重當事人進行主義之精神
      ，確認當事人對於證據能力有處分權之制度，傳聞證據經
      當事人同意作為證據，法院認為適當者，亦得為證據。另
      當事人於調查證據時，對於傳聞證據表示「沒有意見」、
      「對於證據調查無意見」，而未於言詞辯論終結前聲明異
      議，應視為已有將該等傳聞證據採為證據之同意，此刑事
      訴訟法第159 條之5 定有明文。
 （2）被告及其選任辯護人於本院準備程序時，已表示除對於證
      人王清風及告訴人於警詢時陳述之證據能力有意見外，對
      於全案其餘卷證之證據能力均無意見，亦於本院調查證據
      時，知有不得為證據之情形，而未於言詞辯論終結前聲明
      異議，依刑事訴訟法第159 條之5 規定，應視為被告已同
      意同案被告丁○○於警詢時之陳述、高雄市政府警察局交
      通大隊交通事故現場圖、高雄市政府交通局行車事故鑑定
      委員會93年3 月4 日高市車鑑字第0930001127號函、高雄
      市政府交通局車輛行車事故鑑定委員會93年7 月8 日高市
      車鑑字第0930003506號函、高雄市政府警察局小港分局94
      年5 月9 日函及所附之高雄市政府警察局刑事鑑識中心刑
      案現場勘察報告表、高雄市政府警察局小港分局95年8 月
      10日函及所附之刑事案件證物採驗紀錄表具有證據能力，
      而可作為證據。本院斟酌上開證據並非非法取得，亦無證
      明力明顯過低之情形，是均得採為證據。
（二）茲就上開證據認定事實如下：
   1、被害人於92年12月23日上午8 時5 分許，騎乘車牌號碼IL
      H-260 號重型機車，行經高雄市小港區○○○路259 號前
      方約6 公尺處，因不明原因剎車後人車倒地向前滑行，擦
      撞同案被告丁○○所駕駛違規停放路邊之車牌號碼ZC-915
      2 號自用小客車左後車輪，再向左前方滑行至快慢車道分
      隔線，為被告所駕駛之車牌號碼FZ-953號營業用大客車右
      後輪壓輾而過，致被害人當場死亡等事實，業據被告丙○○於警詢、偵訊及本院審理時供認不諱，核與同案被告丁○○於警詢、偵訊時陳述、證人王振莫於本院審理時證述
      之情節相符，復有道路交通事故現場圖1 份、現場相片、
      高雄市政府警察局小港分局94年5 月9 日函及所附之高雄
      市政府警察局刑事鑑識中心刑案現場勘察報告表、安泰醫
      院急診護理評估表暨治療過程、護理紀錄各1 份在卷足佐
      。而被害人經此事故，受有下頷骨骨折、顏面變形、顏面
      有多處擦挫傷、右嘴角有撕裂傷1 處、頸部有數處擦挫傷
      、胸部有數處擦挫傷、左右兩側肋骨多處骨折、腹部有多
      處擦挫傷、左側背腰臀部有多處皮下出血（印痕）、左臀
      外側有數處擦挫傷、左右上肢有多處擦挫傷、左下肢有多
      處擦挫傷、泌尿生殖部、左右腹股溝部及左大腿內側有撕
      裂傷37×17公分、恥股部及左腹股溝部有多處表淺裂傷之
      事實，亦經臺灣高雄地方法院檢察署檢察官督同法醫師相
      驗屬實，並製有勘（相）驗筆錄、相驗屍體證明書、鑑定
      驗斷書各1 份附卷可憑，此部分事實，洵可認定。
   2、惟按刑法上之過失犯，以行為人對於犯罪結果之發生按其
      情節應注意，並能注意，而不注意者，始克相當；若事出
      突然，依當時情形，不能注意時，縱有結果發生，仍不得
      令負過失責任（最高法院87年度臺非字第337 號判決意旨
      參照）。是刑法上之過失犯罪，必須行為人在法律層面上
      有注意義務，而在具體個案之事實，實際上可預見結果發
      生及可避免結果發生之情形下，行為人仍然違反注意義務
      而使結果終致發生始克相當。經查：
 （1）本件事故地點係在高雄市小港區○○○路259 號前北向慢
      車道與快車道之外側車道的分隔線上，而被害人所騎乘重
      型機車之剎車痕及刮地痕係自同案被告丁○○所有違規停
      放在高雄市小港區○○○路259 號前之車牌號碼ZC-9152
      號自用小客車左後輪向西南方延伸6 公尺處起始，向右前
      方延伸連接自車牌號碼ZC -9152號自用小客車左後輪，再
      向左前延伸至事故地點等情，已據證人何昇原、王振莫於
      本院審理時證述綦詳（見本院95年7 月21日、同年10月25
      日審判筆錄），復有道路交通事故現場圖1 份及現場相片
      在卷可佐。另上開自用小客車之左後車輪上留有擦痕等情
      ，亦有現場照片附卷可考。足見被害人早於行經車牌號碼
      ZC-9152 號自用小客車停放地點前約6 公尺處，即已因故
      緊急剎車後人車倒地，滑行6 公尺後，擦撞同案被告丁○○所駕駛之自用小客車左後車輪，復滑行至事故地點等情
      ，應堪認定。再者，上開剎車痕及刮地痕起始點所在之慢
      車道，與快車道之外側車道間劃有槽化線，該起始點距離
      槽化線約0.5 公尺。另該地點南方因捷運施工，在慢車道
      與快車道間設有紐澤西護欄等情，亦據證人何昇原、王振
      莫於本院審理時證述綦詳（見同上審判筆錄）。而該地點
      慢車道與快車道之行車路線，在經過槽化線後皆係直行等
      情，亦據證人王振莫於本院審理時證述綦詳（見同上審判
      筆錄）。被告於偵訊及本院審理時，復堅稱其駕駛營業用
      大客車係依規定行駛於該路段外側車道，並無外切情事。
      復查無證據證明被告於經過上開護欄及槽化線後，有何右
      切之駕駛行為。且衡情被告駕駛營業用大客車行駛於外側
      車道，又甫行經有以護欄分隔之路段，並無直接右切進入
      慢車道之理。是被害人於剎車痕及刮地痕起始點人車倒地
      之原因誠屬不明，亦難證明與被告之駕駛行為有何相干，
      尚難遽論被告有何過失。
 （2）另被告所駕駛營業用大客車並無明顯刮擦痕等情，業經臺
      灣高雄地方法院檢察署檢察官勘驗屬實（見93年3 月18日
      勘驗筆錄），並有現場相片在卷可佐。雖被告所駕駛之車
      牌號碼FZ-953號營業用大客車之右前車門車窗玻璃下方遺
      有補漆痕乙處，且車輪有數處刮擦痕等情，有高雄市政府
      警察局小港分局94年5 月9 日函及所附之高雄市政府警察
      局刑事鑑識中心刑案現場勘察報告表及相片附卷可佐。惟
      上開補漆痕於事故發生時即已存在等情，業經被告於檢察
      事務官詢問時供陳：事故前已有該痕跡等語綦詳（見94年
      6 月16日詢問筆錄），核與臺灣高雄地方法院檢察署檢察
      官指揮檢察事務官勘驗高雄市政府警察局交通警察大隊第
      八分隊及小港分局員警於車禍現場蒐證之錄影帶結果相符
      （見94年6 月2 日勘驗筆錄），足見該補漆痕與本件事故
      並無關聯。另被告所駕駛營業用大客車車輪之刮擦痕跡並
      無證據證明其生成時間，亦無證據證明與本案事故有何關
      聯。且被害人所騎乘重型機車，僅機車左側車身有倒地之
      刮擦痕，其餘機車車況基本上尚稱完整乙節，亦據臺灣高
      雄地方法院檢察檢察官勘驗屬實（見93年3 月18日勘驗筆
      錄），復有高雄市政府警察局小港分局94年5 月9 日函及
      所附之高雄市政府警察局刑事鑑識中心刑案現場勘察報告
      表1 份在卷足佐，是本件尚無證據證明被害人所騎乘之重
      型機車於倒地前與被告所駕駛之營業用大客車有何碰撞情
      形，從而公訴人所指被告未注意車前狀況因而與被害人擦
      撞等語，尚屬無據。
 （3）再者，被告於偵訊時雖稱：其行駛於高雄市小港區○○○
      路外側車道，有看到路旁停放1 部吉普車等語（見92年12
      月23日偵訊筆錄），查與同案被告丁○○於警詢、偵訊時
      陳述之情節相符，復有道路交通事故現場圖1 紙在卷可憑
      ，足見被告行經事故地點，見同案被告丁○○違規停放車
      輛於此，理應注意機車行經路線，並應注意車輛併行距離
      。惟查：本件被告駕駛營業用大客車行經車牌號碼ZC-915
      2 號自用小客車停放地點時，與該車輛之間隔為何，因被
      告已將營業用大客車駛離事故地點，復查無其他證據可資
      證明，尚難遽認被告有何未注意兩車併行間隔之情事。且
      被告所駕駛之車牌號碼FZ-953號營業用大客車僅右後輪內
      之擋泥板及右後輪上方之鈑金處採集到被害人身體組織等
      情，業據證人陳信昌、王振莫於本院審理時證述綦詳（見
      本院95年7 月21日、同年10月25日審判筆錄），復有現場
      相片、刑事案件證物採證紀錄表、法務部法醫研究所95年
      9 月5 日法醫證字第0955000033號函各1 份在卷足佐，並
      經臺灣高雄地方法院檢察署檢察官指揮檢察事務官勘驗高
      雄市政府警察局交通警察大隊第八分隊及小港分局員警於
      車禍現場蒐證之錄影帶結果相符。是被告所駕駛之營業用
      大客車僅右後車輪輾壓被害人人體，右前車輪並未輾壓等
      情，應堪認定。另該營業用大客車右後輪處車身底盤距離
      地面約23至33公分，業經本院於現場勘驗屬實（見95年5
      月23日勘驗筆錄），而被害人胸厚22公分等情，有臺灣高
      雄地方法院檢察署鑑定鑑驗書1 份在卷足憑，參諸被告於
      警詢及偵訊時堅稱：其駕駛車牌號碼FZ-953號營業用大客
      車係沿高雄市小港區○○○路直行於快車道之外側車道上
      ，行經停放路邊之車牌號碼ZC-9152 號吉普車，當前輪超
      過吉普車，感覺後輪有壓到東西，其從右後視鏡看到機車
      倒地等語（見93年12月23日警詢筆錄、偵訊筆錄）。從而
      本件自無從排除被害人係於人車倒地後，向右前方滑行擦
      撞停放路邊之車牌號碼ZC-9152 號自用小客車後，再向左
      前方滑行，適鑽入被告所駕駛之車牌號碼FZ-953號營業用
      大客車車身下方，而為該營業大客車之右後車輪所壓輾之
      情形。公訴人所憑證據，尚難認被告有何未注意兩車併行
      間隔而肇事之情事。
 （4）綜上所述，本件並無證據證明被告有何未注意車前狀況或
      兩車併行間隔之過失行為。被害人青春年華，因前開事故
      橫死，誠屬憾事。然查，被告行經肇事路段，既無證據證
      明被告就本件事故之發生有何預見可能性，而可實行防免
      措施，且被告係在其車道正常行駛，並查無何積極證據證
      明其有何違反道路交通安全規則之情事。又依法律、習慣
      及日常生活經驗觀之，被告亦應無從預知被害人有因不明
      原因摔車擦撞停放路邊車輛後，再滑向其所行駛車道之行
      為，實難期待行進間之營業用大客車能立即反應作何安全
      措施。其對於防止危險發生之相關交通法令之規定，業已
      遵守，並盡相當之注意義務，以防止危險發生，因此猶發
      生交通事故，被告自得免除其過失責任。
五、綜上所述，被告並無何應注意並能注意而疏於注意之過失行
    為，堪認公訴人認定被告犯嫌所憑之證據，即未達通常一般
    人均不致有所懷疑，而得以確信其為真實之程度，尚不得遽
    為不利被告之認定。此外，復查無其他積極證據足認被告有
    何業務過失致死犯行，揆諸首揭法條及判例意旨說明，顯然
    不能證明被告犯罪，應為無罪之諭知，以昭審慎。
據上論斷，應依刑事訴訟法第301條第1項判決如主文。
本案經檢察官甲○○到庭執行職務。
中    華    民    國    95    年    11    月    8     日
                  刑事第九庭審判長法  官  王啟明
                                  法  官  王奕勛
                                  法  官  謝梨敏
以上正本證明與原本無異。
如不服本判決，應於判決送達後10日內，向本院提出上訴狀。
                                書記官  林志衡
中    華    民    國    95    年    11    月    8     日


司法院資訊處製作；財團法人民間司法改革基金會備份。
